【裁判字號】    99,台上,6448
【裁判日期】    991021
【裁判案由】    違反槍砲彈藥刀械管制條例
【裁判全文】
最高法院刑事判決            九十九年度台上字第六四四八號
上  訴  人  甲○○
上列上訴人因違反槍砲彈藥刀械管制條例案件，不服台灣高等法
院台中分院中華民國九十九年七月三十日第二審判決（九十九年
度上訴字第八七三號，起訴案號：台灣台中地方法院檢察署九十
八年度偵字第一九四八Ｏ、二Ｏ六四五、二一九三三、二一九三
六號），提起上訴，本院判決如下：
    主  文
上訴駁回。
    理  由
按刑事訴訟法第三百七十七條規定，上訴於第三審法院，非以判
決違背法令為理由，不得為之。是提起第三審上訴，應以原判決
違背法令為理由，係屬法定要件。如果上訴理由書狀並未依據卷
內訴訟資料，具體指摘原判決不適用何種法則或如何適用不當，
或所指摘原判決違法情事，顯與法律規定得為第三審上訴理由之
違法情形，不相適合時，均應認其上訴為違背法律上之程式，予
以駁回。本件原判決維持第一審論處上訴人甲○○未經許可，持
有可發射子彈具有殺傷力之改造手槍罪刑，已詳敘認定犯罪事實
之依據及憑以認定之理由，從形式上觀察，並無任何違背法令之
處。查刑法第六十二條所謂自首，係指犯人在其犯罪未發覺前，
向該管公務員承認犯罪而接受裁判而言。所謂發覺，固非以有偵
查犯罪職權之機關或人員確知其犯罪無誤為必要，祇須有確切之
根據，對其發生嫌疑，將之列為偵查對象，即得謂已發覺。證人
即警員程純濱、謝俊騰證稱：當初偵辦「霸王妖姬KTV 」案件中
，向法院聲請對同案被告張有志等人實施通訊監察，發現張有志
與上訴人對話中，有「車子」、「輪框、輪子」等字眼，依經驗
認係販賣槍枝之暗語，且清查二人背景資料亦未從事車輛修理行
業，故認其等涉有違反槍砲彈藥刀械管制條例嫌疑，乃經檢察官
向法院聲請搜索票，到場後請上訴人自行繳械，其兄長亦在旁勸
說，嗣依上訴人所指位置，在天花板夾層中起獲系爭槍、彈等語
，足認警方執行通訊監察過程中，已有確切之根據，發覺上訴人
涉嫌持有槍、彈犯行，縱上訴人於警方搜索時，主動繳械，自白
犯行，仍與自首要件不符，第一審未減輕其刑，原審予以維持，
適用法則，核無不合。上訴意旨，對於原判決究竟如何違背法令
，未依據卷內資料為具體之指摘，徒憑己見，再為事實上之爭辯
，並對原審採證認事之職權行使，任意指摘，難謂已符合首揭法
定上訴要件，其上訴違背法律上之程式，應予駁回。
據上論結，應依刑事訴訟法第三百九十五條前段，判決如主文。
中    華    民    國  九十九  年    十    月  二十一  日
                      最高法院刑事第十庭
                          審判長法官  花  滿  堂
                                法官  黃  正  興
                                法官  陳  東  誥
                                法官  洪  昌  宏
                                法官  許  錦  印
本件正本證明與原本無異
                                      書  記  官
中    華    民    國  九十九  年    十    月  二十五  日
                                                      v

司法院資訊處製作；財團法人民間司法改革基金會備份。
